【裁判字號】    98,易,497
【裁判日期】    990129
【裁判案由】    竊盜
【裁判全文】
臺灣雲林地方法院刑事判決               98年度易字第497號
公  訴  人  臺灣雲林地方法院檢察署檢察官
被      告  戊○○
上列被告因竊盜案件，經檢察官提起公訴（98年度偵字第3559號
、第6035號），被告於本院準備程序中就被訴事實均為有罪之陳
述，經本院裁定改依簡式審判程序合併審理，並合併判決如下：
    主  文
戊○○竊盜，累犯，處有期徒刑陸月，如易科罰金，以新臺幣壹
仟元折算壹日。又竊盜，累犯，處有期徒刑陸月，如易科罰金，
以新臺幣壹仟元折算壹日。又竊盜，未遂，累犯，處有期徒刑肆
月，如易科罰金，以新臺幣壹仟元折算壹日。又竊盜，累犯，處
有期徒刑陸月，如易科罰金，以新臺幣壹仟元折算壹日。應執行
有期徒刑壹年捌月，如易科罰金，以新臺幣壹仟元折算壹日。
    事  實
一、戊○○前於民國90年間因贓物案件，經本院以90年度易字第
    48號判決判處有期徒刑4 月確定，經送監執行，於90年9 月
    3 日執行完畢出獄；又於93年5 月間因涉犯竊盜案件，經本
    院北港簡易庭以93年度港簡字第119 號判決判處有期徒刑5
    月，並入監執行，於94年2 月6 日始執行完畢出監；復因93
    年犯連續竊盜、搶奪及施用毒品等罪，經法院分別判處有期
    徒刑1 年8 月、8 月、8 月確定；再於94年間因竊盜、施用
    毒品等案件，經本院分別以94年度港簡字第329 號、94年度
    訴字第787 號判決有期徒刑5 月、10月確定；前開5 罪，嗣
    經本院以96年度聲減字1000號裁定減刑，並定其應執行之刑
    ，就前3 罪應執行刑有期徒刑2 年確定，後2 罪應執行有期
    徒刑7 月確定，復與其另於94年間因竊盜經本院以94年港簡
    字第247 號判決判處有期徒刑6 月確定之案件，接續執行，
    於94年11月22日入監服刑，甫於97年4 月22日縮短刑期假釋
    出監，迄97年12月5 日保護管束期滿未經撤銷，以已執行完
    畢論。猶不知悔改，意圖為自己不法之所有，先後為下列犯
    行:
  (一)98年4 月7 日上午10時許，騎乘車牌號碼GJF-730 號重機車
    抵乙○○位於雲林縣虎尾鎮北溪里7 鄰北溪36號住宅後，侵
    入其內（侵入住宅部分未據告訴），徒手竊取宅內神明所配
    掛之金牌5 面（價值約新臺幣35,000 多元，原起訴書記載7
    面，嗣經公訴人更正為5 面），得手後逃逸。
  (二)98年4 月8 日上午9 時許，騎乘車牌號碼GJF-730 號重機車
    抵丙○○位於雲林縣虎尾鎮西屯里185 號住宅後，侵入其內
    （侵入住宅部分未據告訴），徒手竊取宅內神明所配掛之金
    牌3 面（價值約新臺幣10,000多元），得手後逃逸。
  (三)98年5 月16日上午9 時許，騎乘車牌號碼GJF-730 號重機車
    抵丁○○位於雲林縣虎尾鎮北溪里64-2號住宅後，侵入其內
    欲竊取宅內神明配掛之金牌時（侵入住宅部分未據告訴），
    因發現並無金牌，而未得逞離去現場。嗣經警方調閱路口監
    視器錄影畫面而查悉上情。
  (四)98年11月27日上午10時30分許，騎車牌號碼GJF-730 號重型
    機車抵林許對及許舜位於雲林縣崙背鄉大有村12鄰大有254
    號住宅後，侵入其內（侵入住宅部分未據告訴），徒手竊取
    宅內神明所配掛之金牌2 面（價值新臺幣5,000 元) ，得手
    後欲逃逸之際，適為印尼籍家庭看護SITI YUMIHAR TI 發現
    ，SITI YUMIHARTI遂趁機取下上開重型機車鑰匙，並大聲呼
    救，戊○○見狀棄機車逃逸。
二、案經乙○○、丙○○、丁○○及許舜等人訴由雲林縣警察局
    虎尾分局、西螺分局報告臺灣雲林地方法院檢察署檢察官偵
    查起訴。
    理  由
一、本院98年度易字第497 號、99年度易字第19號案件，為刑事
    訴訟法第7 條第1 款一人犯數罪之相牽連案件，本院予以合
    併審理及裁判。又被告戊○○上開2 案件所犯均係死刑、無
    期徒刑、最輕本刑為3 年以上有期徒刑以外之罪，被告就被
    訴事實為有罪之陳述，經本院裁定以簡式審判程序審理，是
    本件之證據調查，依刑事訴訟法第273 條之2 規定、同法第
    159 條第2 項之規定，不適用傳聞法則有關限制證據能力之
    相關規定，合先敘明。
二、前開犯罪事實，業據被告戊○○於本院審理時坦承不諱（見
    本院卷第31頁正、反面、第57頁反面、第58頁及第60頁反面
    ），核與告訴人乙○○（見虎尾分局卷第8 頁、第9 頁）、
    丙○○（見虎尾分局卷第10頁至第12頁）、丁○○（見虎尾
    分局卷第13頁至第15頁）、許舜（見西螺分局卷第10頁、第
    11頁）及被害人林許對（見西螺分局卷第5 頁、第6 頁）等
    人於警詢中所指述失竊之情節大致相符，並經在場證人SITI
    YUMIHARTI 於警詢時證稱發現竊賊經過屬實（見西螺分局卷
    第7 頁至第9 頁），復有現場照片1 份（見虎尾分局卷第18
    頁、第20頁、第21頁及西螺分局卷第13頁至第15頁）、監視
    錄影翻拍照片5 張（見虎尾分局卷第17頁、第19頁）及車籍
    查詢- 基本資料詳細畫面1 紙（見西螺分局卷第20頁）在卷
    可佐，堪認被告前開任意性自白顯與事實相符。是本件事證
    明確，被告前開竊盜犯行，堪可認定，應予依法論科。
三、核被告所為，就犯罪事實欄一(一)、(二)及(四)部分，均係犯刑法
    第320 條第1 項之竊盜罪；就犯罪事實欄一(三)之部分，則係
    犯刑法第320 條第3 項、第1 項之竊盜未遂罪。又被告所犯
    上開4 起竊盜犯行間，犯意各別，行為互殊，應分論併罰。
    再被告有如事實欄所載犯罪科刑執行之情形，有卷附臺灣高
    等法院被告前案紀錄表1 份可考，其受有期徒刑之執行完畢
    ，5 年以內故意再犯本件有期徒刑以上之罪，為累犯，應依
    刑法第47條第1 項之規定加重其刑。另被告所為犯罪事實欄
    一(三)之犯行，雖已開始搜尋財物達於著手竊盜行為之實行，
    然因未竊取財物得手而未遂，爰依刑法第25條第2 項規定減
    輕其刑，其此部分之犯罪，有刑之加重減輕，應先加重後減
    輕之。爰審酌被告正值壯年，竟不思以正途賺取財物，僅因
    個人一己之私，為貪圖不法利益，屢以任意進入他人住宅之
    方式竊取財物，復參以其所竊得上開物品之價值、先前因竊
    盜案件經論罪科刑之次數，及為上開犯行之動機、造成之損
    害，並量及犯後坦承犯行，且有與被害人和解之意願（惟均
    尚未達成和解），態度尚可等一切情狀，分別量處主文所示
    之刑，暨分別諭知易科罰金之折算標準，並定應執行之刑，
    以示儆懲。至於檢察官於起訴書中雖請求為強制工作之宣告
    ，然本院審酌被告於犯後均能坦承犯行，並表示願意賠償被
    害人（見本院卷第32頁），顯尚知悔悟，且上開所宣告之刑
    期，應認足收遏止並矯治其犯罪行為之效果，而無再宣告強
    制工作之必要，附此說明。
據上論斷，應依刑事訴訟法第273 條之1 第1 項、第299 條第1
項前段，刑法第320 條第1 項、第3 項、第25條第2 項、第47條
第1 項、第41條第1 項前段、第8 項、第51條第5 款，刑法施行
法第1 條之1 第1 項、第2 項前段，判決如主文。
本案經檢察官甲○○到庭執行職務。
中    華    民    國    99    年    1     月    29    日
                  刑事第二庭    法  官  周欣怡
以上正本證明與原本無異。
如不服本判決應於收受判決後10日內向本院提出上訴書狀，並應
敘述具體理由；其未敘述上訴理由者，應於上訴期間屆滿後20日
內向本院補提理由書（均須按他造當事人之人數附繕本）。「切
勿逕送上級法院」。
                                書記官  林惠鳳
中    華    民    國    99    年    1     月    29    日
附錄本案論罪科刑法條全文：
中華民國刑法第320條
（普通竊盜罪、竊佔罪）
意圖為自己或第三人不法之所有，而竊取他人之動產者，為竊盜
罪，處5 年以下有期徒刑、拘役或5 百元以下罰金。
意圖為自己或第三人不法之利益，而竊佔他人之不動產者，依前
項之規定處斷。
前二項之未遂犯罰之。

司法院資訊處製作；財團法人民間司法改革基金會備份。
